【裁判字號】    98,上訴,3879
【裁判日期】    981124
【裁判案由】    偽造有價證券等
【裁判全文】
臺灣高等法院刑事判決                98年度上訴字第3879號
上  訴  人
即  被  告  己○○
選任辯護人  洪惠平律師
上列上訴人因偽造有價證券等案件，不服台灣新竹地方法院九十
八年度訴緝字第一三號，中華民國九十八年八月二十七日第一審
判決（起訴案號：台灣新竹地方法院檢察署九十六年度偵字第七
九０號、第七九一號），提起上訴，本院判決如下：
    主  文
原判決關於偽造有價證券罪暨定執行刑部分均撤銷。
己○○被訴行使偽造有價證券部分無罪。
其餘上訴駁回。
    事  實
一、己○○自民國九十年七月間起至九十三年六月間止，基於意
    圖為自己不法所有之概括詐欺犯意，先後為下列行為：
  (一)己○○於九十年間，因招攬保險而結識乙○○，聲稱：其為
    建設公司老闆之女，擁有律師資格，其不知情之配偶戊○○
    係聯電公司廠長等語，以取得乙○○之信任後，己○○基於
    概括詐欺犯意，先後為下列行為：(1)己○○於九十年七月間
    起，向乙○○佯稱有管道買到美國未上市之「雅虎」股票，
    而其友人因財務困難欲以每股新臺幣（下同）八十七元出脫
    市價每股一百二十元之美國未上市「雅虎」股票一萬股，使
    乙○○陷於錯誤，而同意承買，乃於附表一編號１所示之九
    十年八月七日，匯款八十七萬元至己○○所指定之帳戶內（
    匯出帳號、匯入帳號均詳如附表一編號１所示）。(2)己○○
    承前概括之詐欺犯意，於九十年十月三十一日向乙○○佯稱
    ：其不知情之配偶戊○○持有未上市之「天瀚科技」股票一
    萬股，願以大股東之承購價即每股三十五元價格轉讓予乙○○，使乙○○陷於錯誤，而同意承買，乃於附表一編號２所
    示之九十一年一月十六日，匯款三十五萬元至己○○所指定
    之帳戶內（匯出帳號、匯入帳號均詳如附表一編號２所示）
    。(3)己○○承前概括之詐欺犯意，於九十一年三月二十一日
    向乙○○佯稱：其友人急需現金周轉，願以每股五十元價格
    出售未上市之美國「雅虎」股票等語，使乙○○陷於錯誤，
    而同意承買，乃於附表一編號３、４、５所示之匯款日期，
    共匯款九十萬元至己○○所指定之帳戶內（匯出帳號、匯入
    帳號均詳如附表一編號３、４、５所示）。其間己○○雖有
    返還五十八萬七千元（如附表一備註欄所載），徒以投資失
    利為由，始終無法交付股票，乙○○始知受騙。
  (二)己○○與丙○○原為「維琳保險經紀公司」同事，曾向丙○○佯稱：其為新竹區域之建設公司董事長之女，亦是律師，
    其配偶戊○○係聯電公司之廠長等語，以博取丙○○之信任
    。己○○承前概括詐欺犯意，於九十一年九、十月間，在其
    位於新竹市○○路之辦公室內，利用經濟日報刊登聯電公司
    增資認股之機會，向丙○○佯稱：其配偶戊○○係聯電公司
    之廠長，持有聯電公司鉅額股票，願以每股十元之價格出售
    ，惟須俟九十二年四月底始能交付股票等語，使丙○○陷於
    錯誤而同意承買。丙○○以向親友借款、信用卡借款等方式
    ，籌資一百零七萬元，而於附表二編號１至６所示匯款日期
    ，分次匯款至己○○指定之帳戶內（匯出帳號、匯入帳號均
    詳如附表二編號１至６所示），屆期己○○始終無法交付股
    票，丙○○始知受騙。
  (三)己○○與甲○○於九十二年六月間，因屬同一車隊而認識，
    己○○常誇耀財富，對於甲○○噓寒問暖，博取甲○○之信
    任，並曾要求開車載送至南庄等處選購土地，以彰顯其事業
    版圖、資力深厚，竟承前概括詐欺犯意，先後為下列行為：
    (1)甲○○於九十二年十一月間某日，開車陪同己○○前往南
    庄選購土地，己○○途中接獲緊急催款電話後，在車上向甲○○佯稱其帳戶遭配偶查封，欲以價值八十餘萬元之聯電公
    司在新加坡發行之憑證為擔保，向甲○○借款八十萬元，致
    甲○○誤信為真，遂於九十二年十一月二十一日前往玉山銀
    行竹南分行將基金贖回，並於九十二年十一月二十七日在玉
    山銀行竹南分行領款七十五萬元後，當場交付現金八十萬元
    予己○○，嗣經甲○○向己○○催索聯電公司在新加坡發行
    之憑證未果，始知受騙。而甲○○向己○○催討八十萬元，
    己○○於九十四年一月間，交付發票人為徐志雄、發票日為
    九十四年二月二十六日、面額六十五萬元、付款人為建華銀
    行股份有限公司（下稱建華銀行）竹北簡易型分行支票一張
    以為清償，惟屆期提示仍未獲清償。(2)己○○承前概括詐欺
    犯意，於九十三年二月間，再邀約甲○○前往南庄看土地，
    因地主開價一千八百萬元，己○○砍價為現金價一千五百萬
    元，並約定給付定金一百萬元、當場簽約，己○○遂向甲○○佯稱：甲○○為中油公司之員工，享有低利貸款之優惠，
    希望藉由甲○○名義向銀行借款二百萬元支付土地定金、其
    他急用款項，日後由己○○向銀行清償本息等語，致使甲○○誤信購買土地事宜為真，甲○○則於九十三年二月十六日
    向復華銀行（現已改為元大商銀）中壢分行申辦信用貸款二
    百萬元，復華銀行中壢分行於九十三年二月二十六日撥款二
    百萬元至甲○○帳戶內，甲○○於同日即九十三年二月二十
    六日提領一百九十萬元，在復華銀行中壢分行交付二百萬元
    現金予己○○，己○○得款後，陸續向銀行繳付本息八、九
    次後，未繼續繳付，復華銀行中壢分行遂向甲○○催索本息
    ，己○○則避不見面，嗣經甲○○向地主查詢，得知己○○
    交付予地主之支票均未兌現，甲○○始知受騙。
  (四)己○○之女與丁○○之女為小學同班同學，二人因擔任學校
    義工媽媽而熟識，己○○承前概括詐欺犯意，於九十三年五
    月間，利用報紙刊登中油公司釋股之訊息，以電話向丁○○
    佯稱：有熟識友人在中油公司工作，可以員工身分以每股十
    元認購股權，如認購不成，則在七月底即可退款等語，使丁○○陷於錯誤而同意承買。丁○○分次於九十三年五月二十
    四日，在己○○位於新竹之住處內，交付現金二百八十萬元
    予己○○；及於九十三年六月二十一日，在新竹縣竹北市○○○路一百九十號一樓，交付現金一百二十萬元予己○○。
    己○○屆期無法交付股票，且不知去向，丁○○乃知受騙。
二、案經丙○○、丁○○訴由新竹市警察局第一分局報請、新竹
    市警察局移送及甲○○告訴臺灣新竹地方法院檢察署檢察官
    偵查起訴；暨乙○○提起自訴，經臺灣高等法院為不受理判
    決確定，另經臺灣新竹地方法院檢察署檢察官偵查起訴。
    理  由
壹、程序方面：
一、上訴人即被告己○○及其辯護人爭執：(1)被告在原審九十二
    年度自字第三一號刑事案件中所為之自白、在九十四年度竹
    簡字第二一一號民事庭所言、及在本院九十四年度上易字第
    八三五號所言，因違反直接審理原則，均無證據能力。(2)其
    餘人證均屬被告以外之人於審判外之陳述，均無證據能力。
    惟按：
  (一)被告之自白，非出於強暴、脅迫、利誘、詐欺、疲勞訊問、
    違法羈押或其他不正之方法，且與事實相符者，得為證據，
    刑事訴訟法第一百五十六條第一項定有明文。被告及其辯護
    人始終未予具體說明被告在原審九十二年度自字第三一號刑
    事案件中所為之自白、在九十四年度竹簡字第二一一號民事
    庭所言、及在本院九十四年度上易字第八三五號所言，係受
    遭法院之何種強暴、脅迫、利誘、詐欺、疲勞訊問、違法羈
    押或其他不正之方法而為陳述，徒以違反直接審理原則為由
    ，爭執證據能力，顯屬無據，應無理由。
  (二)刑事訴訟法第一百五十九條之一第一項、第二項所稱得為證
    據之被告以外之人於審判外向法官所為之陳述，以及於偵查
    中向檢察官所為之陳述，屬傳聞證據排除之例外，如法院於
    審判中已傳喚該陳述人到庭依法具結，使被告或其辯護人有
    行使反對詰問權之機會，該審判外向法官所為陳述及偵查中
    向檢察官所為陳述，仍非不得作為認定犯罪事實之判斷依據
    （最高法院九十五年度台上字第五三一三號判決可資參照）
    。本件證人乙○○、丙○○、甲○○、丁○○、戊○○等證
    人業經原審傳訊到庭，並經檢辯雙方交互詰問，使被告及其
    辯護人有詰問上開證人之機會，徵諸上揭最高法院意旨，應
    認證人乙○○、丙○○、甲○○、丁○○、戊○○於偵查中
    及他案法院審理時之陳述，均具有證據能力。
二、本件認定事實所引用之卷內其餘所有卷證資料，並無證據證
    明係公務員違背法定程序所取得，公訴人、被告及辯護人於
    審判程序中復未於言詞辯論終結前表示異議，且表示沒有意
    見，均認有證據能力，核先敘明。
貳、實體方面：
一、有罪部份：
  (一)被告於原審及本院審理時均坦承詐欺告訴人丁○○犯行（見
    原審卷第二二九頁，本院卷第三六、五四頁），且不否認告
    訴人乙○○匯款如附表一所示之共二百十二萬元、告訴人丙○○匯款如附表二所示之共一百零七萬元、告訴人甲○○交
    付八十萬元、二百萬元，惟矢口否認有何詐欺乙○○、丙○○、甲○○等犯行。辯稱：我跟乙○○、丙○○、甲○○都
    是金錢借貸，沒有施用詐術云云（見本院卷第二三、三六頁
    ）。經查：
  1.告訴人乙○○於事實一、(一)所載時地，遭被告詐騙而於附表
    一所示匯款日期，連續匯款八十七萬元、三十五萬元、九十
    萬元至被告指定帳戶等事實，業據告訴人乙○○於原審九十
    二年度自字第三一號刑案庭訊中、本院九十四年度上易字第
    八三五號刑案庭訊中、偵查中及原審審理中證述綦詳（見原
    審九十二年度自字第三一號影卷第一四至一八、四六至四七
    、七六至八二、一二八至一三三、一六六至一六九、一七二
    至一七五頁，本院九十四年度上易字第八三五號影卷(二)第一
    一五至一一六頁，偵字第七九０號卷第四六至四七頁，原審
    訴緝卷第八三至九二頁），且其就遭詐騙而匯款之證述，前
    後一致相符。另有告訴人乙○○之中國信託新竹分行（帳號
    000000000000、000000000000號
    ）存摺節本、林正德之中國信託新竹分行（帳號00000
    0000000號）存摺節本、林正德之新竹國際商業銀行
    營業部（帳號00000000000號）之存摺節本（見
    原審九十二年度自字第三一號影卷第四九至五八頁）及中國
    信託商業銀行股份有限公司於九十三年七月十二日所出具之
    乙○○自八十八年一月起至九十一年十二月三日止之往來明
    細一份（見原審九十二年度自字第三一號影卷第九一至九四
    頁）；暨吳銀惠之中國信託新竹分行（帳號0000000
    00000）之歷史交易查詢報表二紙（見原審九十二年度
    自字第三一號影卷第一三七頁）附卷可稽。是認證人即告訴
    人乙○○上開證述內容，堪足採信。至被告空言辯稱：向乙○○借款云云，顯屬無據，殊難採信。
  2.告訴人丙○○於事實一、(二)所載時地，遭被告詐騙而於附表
    二所示時間，共匯款一百零七萬元至被告指定帳戶之事實，
    業據告訴人丙○○於警詢、偵查、原審九十二年度自字第三
    一號刑案庭訊及原審審理中證述綦詳（見偵字第一一三號影
    卷第一０至一五頁，核退偵字第二八四號影卷第四至五、一
    一至一二頁，原審九十二年度自字第三一號影卷第一二八至
    一三三頁，偵字第七九０號卷第二七至二八頁，原審訴緝卷
    第一九五至二０七頁），且其就遭詐騙而匯款至被告指定帳
    戶之證述，前後一致相符。另有告訴人丙○○之彰化銀行建
    成分行（帳號：00000000000000號）之活期
    儲蓄存款存摺節本一份、告訴人丙○○匯款至被告之世華銀
    行之相關送金簿存根、交易明細、預借現金簽帳單暨吳銀惠
    之中國信託新竹分行（帳號000000000000）之
    歷史交易查詢報表二紙在卷可佐（見原審九十二年度自字第
    三一號影卷第一三五至一三七頁）。是認證人即告訴人丙○○上開證述內容，應足採信。至被告空言辯稱：向丙○○借
    款云云，毫無依據，自難採信。
  3.告訴人甲○○於事實一、(三)所載時地，遭被告詐騙而交付八
    十萬元、二百萬元等事實，業據告訴人甲○○於偵查、本院
    九十四年度上易字第八三五號刑案庭訊中及原審審理中證述
    綦詳（見本院九十四年度上易字第八三五號影卷(一)第一四二
    頁，偵字第七九０號卷第三八、三九頁，原審訴緝卷第六一
    至八二頁），且其所證述：遭被告詐騙而將基金贖回、信用
    貸款後，交付現金予己○○之情節，前後一致相符。另有告
    訴人甲○○提出被告於九十三年二月二十六日簽立之借據一
    紙、告訴人甲○○提出被告交付之支票一紙（發票人徐志雄
    、票號Ａ0000000、付款人；建華銀行竹北簡易型分
    行）、退票理由單一紙、告訴人甲○○提出之還款承諾書一
    紙（見他字第一一九六號卷第四至六頁）、告訴人甲○○提
    出被告清償三十萬元之新竹市第三信用合作社匯款回執聯一
    紙（見偵字第七九０號卷第四二頁）在卷可參。另有玉山銀
    行竹南分行九十八年六月十九日玉山竹南字第０九八０六一
    五００一號函及附件之甲○○基金買賣交易明細表、玉山銀
    行竹南分行九十八年七月一日玉山竹南字第０九八０六二六
    ００七號函及附件之甲○○存戶交易明細表、元大商業銀行
    股份有限公司中壢分行九十八年七月九日元壢字第０九八０
    ００一一四四號函覆資料及附件之甲○○貸款申請書等資料
    附卷可憑（見原審訴緝卷第一三五至一三六、一四一、一四
    三、一五七至一六七頁）。是認證人即告訴人甲○○上開指
    述、證述內容，應足採信。至被告空言辯稱：向甲○○借款
    云云，顯然無據，委無足採。
  4.告訴人丁○○於事實一、(四)所載時地，遭被告詐騙而交付共
    四百萬元，業據告訴人丁○○於警詢、原審九十二年度自字
    第三一號刑案庭訊、偵查、原審民事庭九十四年度竹簡字第
    二一一號民事庭訊中及原審審理中證述綦詳（見偵字第五七
    九八號影卷第九至一０頁，原審九十二年度自字第三一號影
    卷第一六六至一六九、一七二至一七五頁，偵字第七九０號
    卷第三四、三五頁，原審訴緝卷第二０七至二一六頁），並
    有告訴人丁○○之第一銀行竹北分行（帳號：000000
    00000號）存摺節本一份可憑（見偵字第五七九八號影
    卷第一六至一七頁）。此外，如前所述，被告對於詐欺丁○○犯行部分，已於原審及本院審理期日中坦認，益徵證人即
    告訴人丁○○上開證述內容，堪足採認為真實。
  5.綜上所述，被告詐欺取財犯行，事證已臻明確，自應依法論
    科。
  (二)被告行為後，刑法部分修正條文於九十五年七月一日起生效
    施行（下稱現行刑法）；復參酌最高法院九十五年五月二十
    三日第八次刑事庭會議決議意旨，現行刑法第二條第一項之
    規定，係規範行為後法律變更所生新舊法律比較適用之準據
    法，於現行刑法施行後，應適用現行刑法第二條第一項之規
    定，為「從舊從輕」之比較。茲就本案新、舊法比較適用之
    結果分敘如下：
  1.被告行為時，關於罰金最低額，修正前刑法第三十三條第五
    款規定：「罰金：（銀元）一元以上。」，經依現行法規所
    定貨幣單位折算新臺幣條例第二條規定折算後，上開罰金刑
    之最低數額為新臺幣三元。而修正後刑法第三十三條第五款
    則規定：「罰金：新臺幣一千元以上，以百元計算之」，即
    修正後之罰金刑最低數額，已提高為新臺幣一千元，比較新
    舊法適用結果，此部分以被告行為時之舊法較有利於被告。
  2.刑法第五十六條連續犯之規定業經刪除，則被告之數犯罪行
    為，應予分論併罰。此刪除雖非犯罪構成要件之變更，但顯
    已影響行為人刑罰之法律效果，自屬法律有變更，依新法第
    二條第一項規定，比較新、舊法結果，仍應適用較有利於被
    告之行為時法律即舊法論以連續犯。
  (三)核被告就事實一所載行為，係犯刑法第三百三十九條第一項
    之詐欺罪。被告己○○為事實一、(一)(1)(2)(3)、(二)、(三)(1)(2)、
    (四)所示之七次詐欺取財犯行，時間緊接、手法雷同，所犯之
    罪名及基本犯罪構成要件均相同，顯係基於概括犯意反覆為
    之，為連續犯，應依修正前刑法第五十六條之規定，論以連
    續詐欺取財罪，並加重其刑。
  (四)原審就此部分經詳細調查，以被告罪證明確，適用上揭規定
    ，並審酌被告利用告訴人等對其之信任，佯稱購買未上市股
    票、聯電公司增資股票、中油釋股、土地定金等藉口，多次
    詐騙告訴人匯款、交付現金，被告之犯罪所得高達數百萬元
    ，雖有部分清償，仍造成告訴人等經濟上損害；併審及被告
    僅與告訴人乙○○達成民事和解而支付部分款項，迄未與告
    訴人丙○○、甲○○、丁○○達成民事和解，暨被告犯後態
    度等一切情狀，量處有期徒刑二年。核原審認事用法並無不
    合，量刑亦屬允當。被告就此部分，以否認事實欄一、(一)(二)
    (三)犯行為由上訴，仍執陳詞，指摘原審判決不當，為無理由
    ，應予駁回。
二、不另為無罪諭知部分：
  (一)公訴意旨另認：被告佯稱其存款已被凍結，要求告訴人甲○○辦理信用卡供其使用，甲○○乃辦理信用卡交付使用，己○○竟於二個月內刷卡四十餘萬，遲未繳付，因認被告此部
    分核犯刑法第三百三十九條第一項之詐欺罪嫌。
  (二)惟查：證人即告訴人甲○○於原審證稱：我在九十三年六月
    有辦二家銀行信用卡給被告使用，她說她的戶頭被先生凍結
    ，希望我辦信用卡給她作為零星的家用，我是特地為被告去
    辦這二張信用卡，我想她會付她的消費額，只要帳單來了她
    會去繳就好，結果她在三、四個月內，刷了快四十、五十萬
    元，銀行要來向我催討，後來我大概還了四十幾萬元等語（
    見原審訴緝卷第六八至六九頁）。是依證人甲○○上開證詞
    內容，尚難認被告有何施用詐術致使甲○○陷於錯誤可言，
    此與刑法上詐欺取財罪之構成要件有間，難認被告此部分成
    立詐欺取財犯行。又公訴人認此部分與本院前開論科之詐欺
    取財罪間，具有連續犯之裁判上一罪關係，故本院就此部分
    不另為無罪之諭知。
三、無罪部分：
  (一)公訴意旨另以：被告己○○因丁○○追討上開犯罪事實一、
    (四)遭詐騙之款項，另行意圖供行使之用，未經其夫戊○○之
    同意，於九十三年十月間前不詳時間，在不詳處所，以偽填
    發票日均為九十三年十一月六日、金額分別為一百萬元、一
    百萬元及一百五十萬元（票號分別為：AA0000000號、AA000
    0000號、AA0000000號）、發票人為戊○○之方式， 偽造戊○○向新竹國際商銀中正分行申請使用之支票共三紙，嗣於
    九十三年十月間交予其女劉旻宜，在新竹縣竹北市博愛國小
    轉交丁○○而行使，經丁○○持往提示，悉遭退票。因認被
    告涉犯刑法第二百零一條第二項之行使偽造有價證券罪嫌。
  (二)訊據被告堅詞否認有公訴人所指之犯行，辯稱：我沒有偽造
    ，都是我先生交給我使用的等語（見本院卷第三六頁）。經
    查：
  1.被告於原審九十四年度竹簡字第二一一號民事案件中陳述：
    開票的章是之前我先生就交給我保管。戊○○一開設系爭支
    票存款帳戶時，就將印章、空白支票、存摺交給我保管，因
    為是我在處理家裡的財務問題。因當時我們房子向銀行貸款
    ，為了繳貸款，所以開這個支票存款帳戶。戊○○他自己沒
    有用過該帳戶，都是我在用，我從八十四年開始使用都有兌
    現，一直到去年系爭支票票載日前的票都有兌現，所以兌現
    的票有好幾十張等語（見本院九十四年度上易字第八三五號
    影卷(一)第二一九頁反面至二二０頁）。
  2.證人戊○○於偵查中證稱：家中事務、財務，我向來交由被
    告處理，雖然我們未用法律用語「授權」，我八十四年向新
    竹國際商銀申請支票後，整本支票簿連印章，均一併交給被
    告。在我家大小事情我均交給被告處理，被告也不會告訴我
    處理過程，只偶爾告訴我處理結果。（問：被告開支票是經
    過你概括授權，只是依情形會事後知會你？）是。…一般小
    的金額我都會同意她開票，但大金額應經我同意才能開票。
    我們雖未明確對金額數字約定，但這是我們夫妻的默契，大
    金額還是須經我同意才能開本案三張支票等語（見偵字第二
    四四二號卷第一三、一四頁）；其於原審九十四年度竹簡字
    第一二九號民事案件中陳述：（問：當初為何要開支票？）
    因為當初我們有開體育用品社，有用到支票，是我太太經營
    的，我在上班。我太太也有用她的名義開票，至於為何要開
    我的，時間太久，我想不起來等語（見本院九十四年度上易
    字第八三五號影卷(一)第一八五頁反面）；其於原審證稱：我
    東西放在被告身上，但是我沒有授權她去開支票，我只是交
    給她保管，因為家裡大小事情都是她處理，包括我身分證、
    還有其他證件也都是她在保管。…我有申請過這個支票，但
    是我自己沒有用過，當時是做體育用品生意要備用的。…體
    育用品是被告在經營。體育用品店買東西要付錢也是被告處
    理。錢都是她在處理的，我不會去問她開多少票，我沒有開
    過支票等語（見原審訴緝卷第九六至九九頁）。
  3.綜上，依證人戊○○所證，可見系爭支票存款帳戶為其申請
    給被告使用，且其從頭至尾未使用該支票本，核與被告所辯
    相符。再被告與證人戊○○二人，前為夫妻關係，且依其二
    人所言，家中之財務皆由被告處理，難謂證人戊○○未以概
    括授權方式同意被告以其名義簽發支票，處理家中大小財務
    問題。縱證人戊○○內心真意並未概括授權被告以其名義簽
    發系爭票據，惟證人戊○○請領該支票後既將該支票全部交
    由被告使用，準此，被告主觀上自會認為證人戊○○已概括
    授權其得簽發系爭支票，是被告與證人戊○○間彼此主觀認
    知若有所落差，尚難遽認被告具有偽造有價證券進而行使之
    主觀犯意。是公訴人指被告涉有行使偽造有價證券罪嫌，於
    無其他積極事證可佐下，依罪疑有利於被告原則，要屬不能
    證明。
  (三)原審失察，遽認被告犯有偽造有價證券罪，尚有未合。被告
    上訴指摘原審就此部分判決不當，請求撤銷改判，為有理由
    ，應由本院就此部分撤銷原審判決，另為被告無罪之諭知。
據上論斷，應依刑事訴訟法第三百六十八條、第三百六十九條第
一項前段、第三百六十四條、第三百零一條第一項，判決如主文
。
本案經檢察官許仲瑩到庭執行職務。
中    華    民    國    98    年    11    月    24    日
                  刑事第十七庭  審判長法  官 趙功恆
                                      法  官 陳世宗
                                      法  官 陳憲裕
以上正本證明與原本無異。
檢察官就行使偽造有價證券罪部份如不服本判決，應於收受送達
後10日內向本院提出上訴書狀，其未敘述上訴之理由者並得於提
起上訴後10日內向本院補提理由書（均須按他造當事人之人數附
繕本）「切勿逕送上級法院」。
被告不得上訴。
                                      書記官 張玉如
中    華    民    國    98    年    11    月    26    日
附錄：本案論罪科刑法條全文
刑法第三百三十九條第一項：
（普通詐欺罪）
意圖為自己或第三人不法之所有，以詐術使人將本人或第三人之
物交付者，處 5 年以下有期徒刑、拘役或科或併科 1 千元以下
罰金。
附表一：乙○○部分
┌──┬────┬─────┬───────┬───────┐
│編號│匯款日期│ 匯款金額 │ 款項匯出帳號 │匯入之帳號    │
│    │        │（新臺幣）│              │              │
├──┼────┼─────┼───────┼───────┤
│  1 │90年8月7│ 87萬元   │乙○○之中國信│吳銀惠之中國信│
│    │日      │          │託新竹分行、帳│託新竹分行、帳│
│    │        │          │號：0000000000│號：000-00-000│
│    │        │          │01號帳戶      │842-1號帳戶   │
├──┼────┼─────┼───────┼───────┤
│  2 │91年1月1│ 35萬元   │林正德（乙○○│吳銀惠之中國信│
│    │6日     │          │之夫）之新竹國│託新竹分行、帳│
│    │        │          │際商銀營業部、│號：000-00-000│
│    │        │          │帳號0000000000│842-1號帳戶   │
│    │        │          │2號帳戶       │              │
├──┼────┼─────┼───────┼───────┤
│  3 │91年3月2│ 35萬元   │乙○○之中國信│吳銀惠之中國信│
│    │1日     │          │託新竹分行、帳│託新竹分行、帳│
│    │        │          │號000000000000│號：000-00-000│
│    │        │          │號帳戶        │842-1號帳戶   │
├──┼────┼─────┼───────┼───────┤
│  4 │91年3月2│  5萬元   │林正德之中國信│吳銀惠之中國信│
│    │1日     │          │託新竹分行、帳│託新竹分行、帳│
│    │        │          │號000000000000│號：000-00-000│
│    │        │          │號帳戶        │842-1號帳戶   │
├──┼────┼─────┼───────┼───────┤
│  5 │91年3月2│ 50萬元   │乙○○之中國信│吳銀惠之中國信│
│    │2日     │          │託新竹分行、帳│託新竹分行、帳│
│    │        │          │號000000000000│號：000-00-000│
│    │        │          │號帳戶        │842-1號帳戶   │
├──┼────┴─────┴───────┴───────┤
│備註│1、總計212萬元。                                    │
│    │2、乙○○於90年11月9日因急需現金周轉，要求編號1股票 │
│    │   1000股解約，因而取回8萬7,000元（由新竹第三信用合 │
│    │   作社0000000000000000號帳戶匯入乙○○設於中國信託 │
│    │   商業銀行新竹分行000000000000號帳戶）。           │
│    │3、乙○○復於91年7月16日因結婚所需，向己○○索回50萬│
│    │   元（由吳銀惠設於中國信託新竹分行、帳號00000000000│
│    │   1號帳戶，於91年7月19日匯入乙○○設於中國信託新竹 │
│    │   分行、帳號000000000000號帳戶）。                 │
└──┴──────────────────────────┘
附表二：丙○○部分
┌──┬────┬─────┬───────┬───────┐
│編號│匯款日期│ 匯款金額 │ 款項匯出帳號 │匯入之帳號    │
│    │        │（新臺幣）│              │              │
├──┼────┼─────┼───────┼───────┤
│  1 │91年11月│15萬元    │丙○○之彰化銀│吳銀惠之中國信│
│    │13日    │          │行建成分行、帳│託新竹分行、帳│
│    │        │          │號000-0000-00-│號：000-00-000│
│    │        │          │00000-000號帳 │842-1號帳戶   │
│    │        │          │戶            │              │
├──┼────┼─────┼───────┼───────┤
│  2 │91年11月│50萬元    │丙○○之彰化銀│吳銀惠之中國信│
│    │13日    │          │行建成分行、帳│託新竹分行、帳│
│    │        │          │號000-0000-00-│號：000-00-000│
│    │        │          │00000-000號帳 │842-1號帳戶   │
│    │        │          │戶            │              │
├──┼────┼─────┼───────┼───────┤
│  3 │91年12月│30萬元    │丙○○之彰化銀│吳銀惠之中國信│
│    │2日     │          │行建成分行、帳│託新竹分行、帳│
│    │        │          │號000-0000-00-│號：000-00-000│
│    │        │          │00000-000號帳 │842-1號帳戶   │
│    │        │          │戶            │              │
├──┼────┼─────┼───────┼───────┤
│  4 │91年12月│6萬5000元 │丙○○以信用卡│己○○之世華銀│
│    │17日    │          │借現金匯款。  │行新竹分行、帳│
│    │        │          │              │號：0000000000│
│    │        │          │              │7-1號帳戶     │
├──┼────┼─────┼───────┼───────┤
│  5 │91年12月│3萬5000元 │丙○○以信用卡│己○○之世華銀│
│    │17日    │          │借現金匯款。  │行新竹分行、帳│
│    │        │          │              │號：0000000000│
│    │        │          │              │7-1號帳戶     │
├──┼────┼─────┼───────┼───────┤
│  6 │91年12月│2萬元     │丙○○以信用卡│己○○之世華銀│
│    │18日    │          │借現金匯款。  │行新竹分行、帳│
│    │        │          │              │號：0000000000│
│    │        │          │              │7-1號帳戶     │
├──┼────┴─────┴───────┴───────┤
│備註│1、總計107萬元。                                    │
│    │                                                    │
└──┴──────────────────────────┘


司法院資訊處製作；財團法人民間司法改革基金會備份。
